臺灣臺北地方法院刑事判決             99年度交易字第772號
公  訴  人  臺灣臺北地方法院檢察署檢察官
被      告  江立維
選任辯護人  張藝騰律師
上列被告因過失傷害案件，經檢察官提起公訴（九十九年度偵續
三字第一二號），本院判決如下：
    主    文
江立維無罪。
    理    由
一、公訴意旨略以：被告江立維於民國九十七年一月十九日下午
    四時二十二分許，騎乘車號ＢＦＯ—三二三號重型機車，沿
    臺北市○○路由東往西方向行駛，途經臺北市○○路與杭州
    南路口時，本應注意車前狀況，並隨時採取必要之安全措施
    ，而依當時天候晴、日間自然光線、柏油路面乾燥、無缺陷
    ，視距良好等情形，並無不能注意之情事，竟疏未注意，撞
    擊沿對向即臺北市○○路由西往東行駛，欲左轉杭州南路，
    由告訴人蕭智仁所騎乘車號ＨＥＣ—四五六號重型機車，致
    告訴人受有頸椎椎間盤移位及左小腿挫傷、背部挫傷、膝部
    挫傷之傷害，案經告訴人訴由臺北市政府警局中正第一分局
    報告偵辦，因認被告涉犯刑法第二百八十四條第一項前段之
    過失傷害罪嫌等語。
二、按犯罪事實應依證據認定之，無證據不得認定犯罪事實；不
    能證明被告犯罪或其行為不罰者，應諭知無罪之判決，刑事
    訴訟法第一百五十四條第二項、第三百零一條第一項分別定
    有明文。又按事實之認定，應憑證據，如未能發現相當證據
    ，或證據不足以證明，自不能以推測或擬制之方法，以為裁
    判之基礎；又認定犯罪事實所憑之證據，雖不以直接證據為
    限，間接證據亦包括在內，然而無論直接或間接證據，其為
    訴訟上之證明，須於通常一般之人不致有所懷疑，而得確信
    其為真實之程度者，始得據為有罪之認定；再認定不利於被
    告之事實，須依積極證據，苟積極證據不足為不利於被告事
    實之認定時，即應為有利於被告之認定，更不必有何有利之
    證據，最高法院四十年臺上字第八六號、七十六年臺上字第
    四九八六號及三十年上字第八一六號分別著有判例意旨可資
    參照。又按告訴人之告訴，係以使被告受刑事訴追為目的，
    是其陳述是否與事實相符，仍應調查其他證據以資審認；又
    被害人之陳述如無瑕疵，且就其他方面調查又與事實相符，
    固足採為科刑之基礎，倘其陳述尚有瑕疵，而在未究明前，
    遽採為論罪科刑之根據，即難認為適法，最高法院五十二年
    臺上字第一三○○號、六十一年臺上字第三○九九號著有判
    例意旨可資參照。況刑事訴訟法第一百六十一條第一項亦規
    定，檢察官就被告犯罪事實，應負舉證責任，並指出證明之
    方法，是檢察官對於起訴之犯罪事實，應負提出證據及說服
    之實質舉證責任，倘其所提出之證據，不足為被告有罪之積
    極證明，或其指出證明之方法，無從說服法院以形成被告有
    罪之心證，基於無罪推定之原則，自應為被告無罪判決之諭
    知，最高法院九十二年度臺上字第一二八號著有判例意旨可
    資參照。
三、公訴意旨認被告涉有過失傷害罪嫌，無非係以被告之供述、
    證人即告訴人之證述、證人郭雲之證述、臺北市政府警察
    局交通警大隊道路交通事故初步分析研判表、道路交通事故
    現場圖、道路交通事故補充資料表、道路交通事故調查報告
    表（一）、道路交通事故調查報告表（二）、交通事故談話
    紀錄表、現場照片、告訴人拍攝其安全帽等物受損照片、國
    泰綜合醫院九十五年十一月二日、九十六年一月十一日、九
    十六年二月二十七日、九十六年五月二十五日、九十七年一
    月二十四日、九十八年一月十四日起至同年八月十二日門診
    病歷專用紙、國泰綜合醫院九十七年四月十日診字第○○九
    七○○○○三七號診斷證明書、內湖國泰診所九十八年十一
    月二十三日診字第○九八—○○八六五○號診斷證明書、內
    湖國泰診所九十九年一月十五日診字第○九九—○○○○三
    八號診斷證明書、內湖國泰診所九十九年五月十四日診斷證
    明書、國泰醫療財團法人內湖國泰診所九十九年六月十四日
    （九九）診行字第○二九號函、國泰醫療財團法人內湖國泰
    診所九十九年九月十三日（九九）診行字第○三八號函、財
    團法人國泰綜合醫院九十七年一月二十四日起至九十九年一
    月十九日之醫療費用收據、大唐中醫診所診斷證明書、門診
    掛號費收據、嘉德中醫診所診斷證明書、門診處方費用明細
    及收據、傳愛經典中醫診所醫療費用明細及處方暨費用收據
    等件為其所憑論據。訊據被告堅詞否認有何過失傷害犯行，
    辯稱：因為告訴人於十字路口突然要左轉，伊才無法閃避撞
    上等語，被告選任辯護人為其辯稱：被告欲綠燈起步時，依
    一般經驗法則當直視正前方，以注意安全，且信賴其他用路
    人不會違反交通規則即左轉彎車應禮讓直行車先行，被告之
    視角當無可能看到突然從左方違規竄出之告訴人機車；然告
    訴人騎乘ＨＥＣ—四五六號重型機車，沿臺北市○○路由西
    往東行駛，突然左轉杭州南路，且未禮讓直行車先行，按人
    類於一般煞車反應時間為零點七五秒，以被告當時之時速每
    小時二十至三十公里，被告發覺至做煞車反應之期間，車輛
    分別行駛至少四點一至六點一公尺，惟雙方看見對方時僅距
    離一至二公尺，包括被告之任何人在此客觀環境下均無可能
    及時反應煞車，是被告就本件事故之發生並無過失。又告訴
    人所患之頸椎椎間盤移位、背部挫傷及膝部挫傷，均與本事
    故無因果關係，而告訴人左小腿挫傷為有破皮出血之情形，
    亦未達刑法傷害之程度等語。
四、證據能力部分：
（一）查本案被告所為不利於己之陳述，並無出於強暴、脅迫、
      利誘、詐欺、疲勞訊問、違法羈押或其他不正之方法，亦
      非違反法定障礙事由經過期間不得訊問或告知義務之規定
      而為，依刑事訴訟法第一百五十六條第一項、第一百五十
      八條之二規定，應認其有證據能力。
（二）按被告以外之人於偵查中向檢察官所為之陳述，除顯有不
      可信之情況者外，得為證據，刑事訴訟法第一百五十九條
      之一第二項定有明文。而按刑事訴訟法第一百五十八條之
      三規定：「證人、鑑定人依法應具結而未具結者，其證言
      或鑑定意見，不得作為證據。」所謂「依法應具結而未具
      結者」，係指檢察官或法官依刑事訴訟法第一百七十五條
      之規定，以證人身分傳喚被告以外之人（證人、告發人、
      告訴人、被害人、共犯或共同被告）到庭作證，或雖非以
      證人身分傳喚到庭，而於訊問調查過程中，轉換為證人身
      分為調查時，此時其等供述之身分為證人，則檢察官、法
      官自應依本法第一百八十六條有關具結之規定，命證人供
      前或供後具結，其陳述始符合第一百五十八條之三之規定
      ，而有證據能力。若檢察官或法官非以證人身分傳喚，而
      以告發人、告訴人、被害人或共犯、共同被告身分傳喚到
      庭為訊問時，其身分既非證人，即與「依法應具結」之要
      件不合，縱未命其具結，純屬檢察官或法官調查證據職權
      之適法行使，當無違法可言。而前揭不論係本案或他案在
      檢察官面前作成未經具結之陳述筆錄，係屬被告以外之人
      於偵查中向檢察官所為之陳述，本質上屬於傳聞證據，基
      於保障被告在憲法上之基本訴訟權，除該被告以外之人死
      亡、身心障礙致記憶喪失或無法陳述、滯留國外或所在不
      明而無法傳喚或傳喚不到、或到庭後拒絕陳述等情形外，
      如已經法院傳喚到庭具結而為陳述，並經被告之反對詰問
      ，前揭非以證人身分而在檢察官面前未經具結之陳述筆錄
      ，除顯有不可信之情況者外，依刑事訴訟法第一百五十九
      條之一第二項，仍非不得為證據，惟應於判決內敘明其符
      合傳聞證據例外之理由。不能因陳述人未經具結，即一律
      適用本法第一百五十八條之三之規定，排除其證據能力，
      最高法院九十七年度臺上字第一三七三號著有判決意旨可
      資參照。復按刑事訴訟法第一百六十六條以下所定詰問程
      序，僅於審判程序有其適用，偵查程序中檢察官固然基於
      其客觀義務，必須對於被告有利及不利之情形均一律注意
      （刑事訴訟法第二條第一項參照），惟偵查中檢察官主要
      係基於蒐集被告犯罪證據之目的以訊問證人，核與審判程
      序中法院需立於公正第三人地位，經由當事人之攻防，調
      查證人以認定事實之性質及目的有別，況偵查中訊問證人
      ，法亦無明文必須傳喚被告使之得以在場，至刑事訴訟法
      第二百四十八條第一項前段雖規定「如被告在場者，被告
      得親自詰問」，然在偵查之目的及法律之條文規範結構下
      ，事實上亦難期被告有於偵查中行使詰問權之機會，是應
      認我國現行法制中，偵查中被告對於證人之對質詰問權，
      並非必然需受到保障之權利，惟法院於審判中欲使用偵查
      時訊問證人之筆錄時，基於審判期日即應保障被告對質詰
      問權之法理，除被告於審判中放棄對該證人之反對詰問權
      ，而得依刑事訴訟法第二百八十八條第二項前段規定以宣
      讀該證人於審判外陳述或告以要旨等簡便調查證據方式為
      之者外，法院仍應傳喚該陳述人到庭，使被告或其辯護人
      有行使反對詰問權之機會，否則該證人在偵查中向檢察官
      所為之陳述，縱使已經具結，且無顯不可信之情況，仍屬
      未經完足調查之證據，最高法院九十六年度臺上字第一八
      七○號著有判決意旨可資參照。查：１、證人即臺北市政
      府警察局中正一分局交通分隊警員張泄文、證人即告訴人
      之母郭雲於九十八年五月四日、九十九年九月九日偵查
      中分別以證人身分到庭具結向檢察官所為之證述，均查無
      任何顯不可信之情況，依刑事訴訟法第一百五十九條之一
      第二項規定，均得為證據。２、告訴人於九十七年八月二
      十五日、九月十日、十二月十二日、九十八年四月九日、
      九十九年七月十三日偵查中經檢察官分別以告訴人身分傳
      喚到庭訊問，惟其身分既非證人，即與「依法應具結」之
      要件不合，縱未命其具結，純屬檢察官調查證據職權之適
      法行使，當無違法可言。是告訴人於九十七年八月二十五
      日、九月十日、十二月十二日、九十八年四月九日、九十
      九年七月十三日偵查中分別以告訴人身分向檢察官所為之
      陳述，固屬被告以外之人於審判外之言詞陳述，惟查無顯
      有不可信之情況，依前開規定，屬於傳聞法則之例外，自
      得為證據。又告訴人於偵查中向檢察官所為之證述，查無
      顯不可信之情況，且告訴人於本院一百年一月十四日審判
      期日中以證人身分到庭證述，並賦予被告及其選任辯護人
      對質詰問之機會，要均無侵害被告及其選任辯護人對於告
      訴人之對質詰問權，則告訴人於偵查中向檢察官所為之陳
      述，雖屬被告以外之人於審判外之言詞陳述，其瑕疵應認
      已治癒，而具有證據能力。
（三）次按除顯有不可信之情況外，公務員職務上製作之紀錄文
      書、證明文書、從事業務之人於業務上或通常業務過程所
      須製作之紀錄文書、證明文書，亦得為證據，刑事訴訟法
      第一百五十九條之四第一款、第二款分別定有明文。又按
      醫師法第十二條第一項規定：醫師執行業務時，應製作病
      歷，並簽名或蓋章及加註執行年、月、日。第二項規定：
      前項病歷，除應於首頁載明病人姓名、出生年、月、日、
      性別及住址等基本資料外，其內容至少應載明下列事項：
      一、就診日期。二、主訴。三、檢查項目及結果。四、診
      斷或病名。五、治療、處置或用藥等情形。六、其他應記
      載事項。因此，醫師執行醫療業務時，不論患者是因病尋
      求診療，或因特殊目的而就醫，醫師於診療過程中，應依
      醫師法之規定，製作病歷，此一病歷之製作，均屬醫師於
      醫療業務過程中所須製作之紀錄文書，而且每一醫療行為
      均屬可分，因其接續之看診行為而構成醫療業務行為，其
      中縱有因訴訟目的，例如被毆傷而尋求醫師之治療，對醫
      師而言，仍屬其醫療業務行為之一部分，仍應依法製作病
      歷，則該病歷仍屬業務上所製作之紀錄文書，與通常之醫
      療行為所製作之病歷無殊，自屬刑事訴訟法第一百五十九
      條之四第二款所稱從事業務之人於業務上所須製作之紀錄
      文書，而診斷證明書係依病歷所轉錄之證明文書，自仍屬
      本條項之證明文書，最高法院九十七年度臺上字第六六六
      號著有判決要旨可參。查，中央健康保險局九十七年九月
      三日健保醫字第○九七○○三五四三五號函所檢附中央健
      康保險局保險對象門診就醫記錄明細表、中央健康保險局
      九十八年十月六日健保醫字第○九八○○五八六七六號函
      所檢附中央健康保險局保險對象門診就醫記錄明細表、國
      泰綜合醫院病歷（國泰綜合醫院門診病歷專用紙、國泰綜
      合醫院精神科門診初診病歷、國泰綜合醫院急診護理評估
      表、國泰綜合醫院急診病歷、國泰綜合醫院急診病程及醫
      囑記錄紙、國泰綜合醫院急診護理記錄、急診醫囑）、嘉
      德中醫診所病歷（含嘉德中醫診所門診處方費用明細及收
      據）、傳愛經典中醫診所病歷表（含處方暨費用收據）、
      大唐中醫診所醫師處方明細、處方暨費用收據、嘉德中醫
      診所門診處方費用明細及收據，分別為公務員職務上製作
      之紀錄文書、從事業務之人於業務上所須製作之紀錄文書
      ，而國泰綜合醫院九十七年四月十日診字第○○九七○○
      ○○三七號診斷證明書、大唐中醫診所九十八年四月八日
      診斷證明書、大唐中醫診所九十九年一月十六日診斷書、
      內湖國泰診所九十八年十一月二十三日診字第Ｏ—○九八
      —○○八六五○號診斷證明書、內湖國泰診所九十九年一
      月十五日診字第Ｏ—○九九—○○○○八號診斷證明書、
      內湖國泰診所九十九年四月十二日診字第Ｏ—○九九—○
      ○○二○○號診斷證明書、內湖國泰診所九十九年五月十
      四日診字第Ｏ—○九九—○○○二九八號診斷證明書、嘉
      德中醫診所九十九年一月十八日診斷證明書、嘉德中醫診
      所九十九年七月十七日診斷證明書、傳愛經典中醫診所九
      十九年一月十九日診斷證明書，則均係依病歷所轉錄之證
      明文書，為從事業務之人於業務上所須製作之證明文書，
      可信度均甚高，復均查無顯有不可信之情況，依前開刑事
      訴訟法第一百五十九條之四第一款、第二款之規定，自均
      得為證據。
（四）復按除法律另有規定外，實施刑事訴訟程序之公務員因違
      背法定程序取得之證據，其有無證據能力之認定，應審酌
      人權保障及公共利益之均衡維護，刑事訴訟法第一百五十
      八條之四定有明文。又所謂「傳聞證據」，係指以審判外
      之陳述作為內容之證據，亦即透過人之意思活動予以傳達
      之證據。易言之，即陳述者經由知覺、記憶、表現、敘述
      或敘述性動作等過程傳達其所體驗之事實，故亦稱為「供
      述證據」；而與此相對者即為「非供述證據」（即非傳聞
      證據），亦即非透過人之意思活動予以傳達之證據，例如
      物證、書證等是。查，告訴人安全帽毀損照片，乃以科學
      、機械之方式，對於當時狀況所為忠實且正確之記錄，性
      質上並非供述證據，應無刑事訴訟法第一百五十九條第一
      項規定之適用。又前開告訴人安全帽毀損照片係告訴人所
      提出，查無違反法定程序而取得之情形，是依刑事訴訟法
      第一百五十八條之四反面規定，自有證據能力。
（五）末按被告以外之人於審判外之言詞或書面陳述，除法律有
      規定者外，不得作為證據。被告以外之人於審判外之陳述
      ，雖不符前四條之規定，而經當事人於審判程序同意做為
      證據，法院審酌該言詞陳述或書面陳述作成時之情況，認
      為適當者，亦得為證據。當事人、代理人或辯護人於法院
      調查證據時，知有刑事訴訟法第一百五十九條第一項不得
      為證據之情形，而未於言詞辯論終結前聲明異議者，視為
      有前項之同意，刑事訴訟法第一百五十九條第一項、第一
      百五十九條之五分別定有明文。查，本案所據以認定事實
      之證據，部分屬傳聞證據，惟檢察官、被告及其選任辯護
      人均未於本院言詞辯論終結前聲明異議，本院審酌該等言
      詞或書面陳述作成之情況，並無非出於任意性或不正取供
      ，或違法或不當情事，且客觀上亦無不可信之情況，堪認
      為適當，依刑事訴訟法第一百五十九條之五第二項規定，
      均得作為證據，先予敘明。
五、經查：
（一）本案被告於九十七年一月十九日下午四時二十二分許，騎
      乘車號ＢＦＯ—三二三號重型機車，沿臺北市○○路由東
      往西方向行駛，途經臺北市○○路與杭州南路口時，撞擊
      沿對向即臺北市○○路由西往東行駛，欲左轉杭州南路，
      由告訴人所騎乘車號ＨＥＣ—四五六號重型機車。又告訴
      人自九十五年二月八日起迄今，陸續因左小腿挫傷、背部
      挫傷、膝部挫傷、頸部挫傷、頸椎椎間盤移位、頸部挫傷
      併頸部鞭索症候群、頸椎椎間盤移位併第七、八頸神經根
      壓迫等病症，前往國泰醫療財團法人內湖國泰診所、大唐
      中醫診所、傳愛經典中醫診所及嘉德中醫診所就醫治療等
      事實，業據被告於警詢、偵查及本院審理時坦承不諱，核
      與告訴人於警詢、偵查時指訴情節相符，復經證人張泄文
      於偵查中到庭證述屬實，並有臺北市政府警察局交通警大
      隊道路交通事故初步分析研判表、道路交通事故現場圖、
      道路交通事故補充資料表、道路交通事故調查報告表（一
      ）、道路交通事故調查報告表（二）、交通事故談話紀錄
      表、現場照片、中央健康保險局九十七年九月三日健保醫
      字第○九七○○三五四三五號函及其檢附中央健康保險局
      保險對象門診就醫記錄明細表、中央健康保險局九十八年
      十月六日健保醫字第○九八○○五八六七六號函及其檢附
      中央健康保險局保險對象門診就醫記錄明細表、國泰醫療
      財團法人內湖國泰診所九十八年十月九日（九八）診行字
      第○五五號函及其檢附國泰綜合醫院病歷（國泰綜合醫院
      門診病歷專用紙、國泰綜合醫院急診護理評估表、國泰綜
      合醫院急診病歷、國泰綜合醫院急診病程及醫囑記錄紙、
      國泰綜合醫院急診護理記錄、急診醫囑）、嘉德中醫診所
      病歷（含嘉德中醫診所門診處方費用明細及收據）、傳愛
      經典中醫診所病歷表（含處方暨費用收據）、大唐中醫診
      所醫師處方明細、處方暨費用收據、嘉德中醫診所門診處
      方費用明細及收據、國泰綜合醫院九十七年四月十日診字
      第○○九七○○○○三七號診斷證明書、大唐中醫診所九
      十八年四月八日診斷證明書、大唐中醫診所九十九年一月
      十六日診斷書、內湖國泰診所九十八年十一月二十三日診
      字第Ｏ—○九八—○○八六五○號診斷證明書、內湖國泰
      診所九十九年一月十五日診字第Ｏ—○九九—○○○○八
      號診斷證明書、內湖國泰診所九十九年四月十二日診字第
      Ｏ—○九九—○○○二○○號診斷證明書、內湖國泰診所
      九十九年五月十四日診字第Ｏ—○九九—○○○二九八號
      診斷證明書、嘉德中醫診所九十九年一月十八日診斷證明
      書、嘉德中醫診所九十九年七月十七日診斷證明書、傳愛
      經典中醫診所九十九年一月十九日診斷證明書、國泰醫療
      財團法人內湖國泰診所九十九年二月一日（九九）診行字
      第○○五號函及其檢附內湖國泰診所病歷、國泰醫療財團
      法人內湖國泰診所九十九年六月十四日（九九）診行字第
      ○二九號函、國泰醫療財團法人內湖國泰診所九十九年九
      月十三日（九九）診行字第○三八號函、傳愛經典中醫診
      所醫療費用明細、處方暨費用收據、財團法人國泰綜合醫
      院醫療費用收據及財團法人國泰綜合醫院醫療費用證明等
      件在卷可證，堪信為真實。
（二）按刑法上之過失者，係指行為人按其情節應注意，能注意
      而不注意，或行為人對於構成要件事實，雖預見其發生而
      確信其不發生者而言，刑法第十四條定有明文，是刑法上
      過失行為之成立，應以行為人對該過失行為所生之構成要
      件結果、因果歷程有客觀之預見可能性及主觀預見可能性
      ，且行為人基於此預見之可能性，而有違反客觀上之注意
      義務而致構成要件事實發生者，始足當之。又按汽車駕駛
      人可信賴其他參與交通之對方亦能遵守交通規則，同時為
      必要之注意，謹慎採取適當之行動，而對於不可預知之他
      方參與交通者之違規行為並無預防之義務，最高法院七十
      四年臺上字第四二一九號著有判例意旨參照。換言之，汽
      車駕駛人，因可信賴其他參與交通之對方亦能遵守交通規
      則，且衡諸日常生活經驗及一般合理駕駛人之注意能力，
      已為必要之注意，並已採取適當之措施，或縱未採取適當
      之措施，仍無法避免交通事故之發生時，該汽車駕駛人對
      於信賴對方亦能遵守交通規則乃竟違規之行為，自無預防
      之義務，難謂該汽車駕駛人即有能注意而不注意之過失，
      而令負過失之責任，最高法院九十年度臺上字第二四○○
      號亦著有判決意旨參照。是交通安全規則所由訂立之本旨
      ，乃繫於交通路權優先之概念，亦即關於他人違規行為所
      導致之危險，僅就可預見，且有充足時間可採取適當之措
      施以避免結果之發生時，方負其責任，對於他人突發不可
      知之違規行為並無防止之義務。若事出突然，行為人依當
      時情形，不能注意時，縱有結果發生，仍不得令負過失責
      任。
（三）按汽車行駛時，駕駛人應注意車前狀況及兩車併行之間隔
      ，並隨時採取必要之安全措施；且汽車行駛至交岔路口，
      其行進、轉彎，左轉彎時，應距交岔路口三十公尺前顯示
      方向燈或手勢，換入內側車道或左轉車道，行至交岔路口
      中心處左轉，並不得占用來車道搶先左轉，且轉彎車應讓
      直行車先行，道路交通安全規則第九十四條第三項、第一
      百零二條第一項第五款、第七款分別定有明文。公訴意旨
      雖認被告有未注意車前狀況，撞擊沿對向即臺北市○○路
      由西往東行駛，欲左轉杭州南路，由告訴人所騎乘車號Ｈ
      ＥＣ—四五六號重型機車云云。查，本案被告於九十七年
      一月十九日臺北市政府警察局中正一分局交通分隊警員張
      泄文詢問時固供稱：伊騎車沿濟南路東往西行駛，至肇事
      路口時，東西紅燈，待綠燈後，伊起步往前，至肇地，伊
      沒注意到有一臺機車由濟南路西往東左轉，當伊看見時，
      已來不及，致使伊車頭碰撞對方車頭而肇事等語，惟被告
      於同日臺北市政府警察局中正一分局交通分隊警員張泄文
      詢問發現危害狀況時距離對方多遠問題時亦供稱：在伊前
      方約一、二公尺等語，有臺北市政府警察局中正一分局交
      通分隊交通事故談話紀錄表一紙在卷可參，本院自難僅因
      前開被告之臺北市政府警察局中正一分局交通分隊交通事
      故談話紀錄表上記載「待綠燈後，我起步往前，至肇地，
      我沒注意到有一臺機車由濟南路西往東左轉，當我看見時
      ，已來不及，致使我車頭碰撞對方車頭而肇事」等語，遽
      認被告業已坦承未注意車前狀況之疏失。
（四）次查，告訴人於九十七年七月十七日偵查檢查事務官詢問
      時供稱：九十七年一月十九日伊騎機車在濟南路上要左轉
      杭州南路，江立維撞上伊等語；復於於九十七年八月二十
      五日偵查中以告訴人身分到庭指稱：「（問：為何不待轉
      ？）沒有空間可以待轉。（問：地點是可以待轉的，為何
      要直接左轉？）我被逼到內側。（問：你也是剛起步？）
      我是被後面車逼到內側待轉，我有打方向燈。」等語。而
      被告於九十七年八月二十六日警詢時供稱：肇事前伊騎乘
      ＢＦＯ—三二三號重機車沿濟南路東向西方向行駛，至杭
      州南路口時遇到紅燈，就停車等待綠燈，當綠燈亮後伊有
      看清前方車道沒有車輛所以開始往前行駛，至肇事地點時
      蕭智仁先生突然要左轉，導致伊應變不及，雖然緊急煞車
      仍與蕭先生之機車發生擦撞而肇事等語；復於九十九年二
      月十日偵查檢察事務官詢問時供稱：伊起步時前方淨空，
      伊過中線時，他（指告訴人）轉出來，撞擊時，伊在伊的
      東向西車道，伊的撞擊力道很輕微，告訴人停，當時沒有
      摩擦痕跡，伊當時人在伊的機車上，告訴人的安全帽當時
      沒有破裂，伊沒有蛇行，也沒有身體整個撞上去，也沒有
      在他（指告訴人）的車道上，伊行進方向只有一個車道，
      沒有機車道等語；又於九十九年七月十三日偵查中供稱：
      告訴人是突然左轉竄出來，所以伊無法即時注意到，伊認
      為伊沒有過失云云；再於本院一百年六月二十四日審判期
      日中供稱：伊在該路口停等紅燈時，沒有看到告訴人騎乘
      的機車，騎到路中心的時候，才突然看到告訴人竄出來，
      告訴人從伊左邊出現，變成從左邊停到要左轉的地方。伊
      看到告訴人的時候，告訴人應該是沒有停，就往前又往後
      的樣子，他進入入口的時候，告訴人同時也有看到伊，所
      以告訴人有猶豫是要往前還是往後，但是應該也退後不了
      ，因為路口很短，所以告訴人腳有放下來，想要往後退一
      下，但是推得距離不大，他那時候算已經開始左轉，因為
      摩托車與汽車不同，他是要劃弧線的樣子，他只有前面開
      始一點點，他車頭有打左轉，告訴人的腳放下來可能不到
      零點一秒，伊等雙方發生碰撞等語。又觀諸道路交通事故
      現場圖所示，被告與告訴人擦撞位置係在被告幾乎完全通
      過杭州南路之被告車道上，距離完全通過路口約僅有一點
      六、一點七公尺，現場並無被告或告訴人所騎乘重型機車
      之刮地痕；而被告騎乘前開重型機車係左前車頭有撞痕，
      而告訴人騎乘之重型機車則係右前車頭有撞痕一節，則有
      卷附車損照片附卷可佐。再者，被告於九十七年一月十九
      日臺北市政府警察局中正一分局交通分隊警員張泄文詢問
      時自承：發現危害狀況時距離係在伊前方約一、二公尺，
      伊肇事當時行車速率為每小時二、三十公里等語；告訴人
      於同日臺北市政府警察局中正一分局交通分隊警員張泄文
      詢問時供稱：發現危害狀況時距離係在伊前方不到一公尺
      ，伊肇事當時行車速率為每小時五、十公里等語，有臺北
      市政府警察局中正一分局交通分隊交通事故談話紀錄表二
      紙在卷可佐，足認告訴人轉彎之際以迄雙方碰撞時止，不
      到一秒時間，核屬轉眼瞬間之事，而就事發當時之交通行
      進狀況，告訴人自臺北市○○區○○路東向西方向至杭州
      南路口處，未禮讓對向車道之被告即行左轉，對未受禮讓
      之被告而言，當下可以做出如何之交通對應行為？故衡酌
      被告、告訴人肇事當時分別行車速率、行向、雙方之車損
      狀況及發生碰撞之地點，足認被告於本案發生時係騎乘車
      號ＢＦＯ—三二三號重型機車，沿臺北市○○路由東往西
      方向行駛，直線加速通過杭州南路之中線，告訴人則係騎
      乘車號ＨＥＣ—四五六號重型機車，沿對向即臺北市○○
      路由西往東行駛時，突然左轉杭州南路，從而，被告顯乏
      充分之時間可採必要之應變措施，致使被告閃避不及，導
      致雙方發生擦撞，是告訴人騎乘前開重型機車確有違反汽
      車行駛至交岔路口，其行進、轉彎，左轉彎時，應行至交
      岔路口中心處左轉，且轉彎車應讓直行車先行等規定之行
      為，可堪認定；而被告既係於自己車道上遵道行駛，自可
      信賴行駛至該道路之告訴人亦能遵守交通規則，同時為必
      要之注意，而對於不可預知之告訴人違規之舉，客觀上要
      無從注意防範，自難謂被告有應注意、能注意，卻未注意
      車前狀況之疏失。
（五）又查，告訴人於九十七年一月十九日臺北市政府警察局中
      正一分局交通分隊警員張泄文詢問時固供稱：伊騎車沿濟
      南路西往東行駛內側車道，當伊騎至肇事路口時，東西向
      為紅燈，待綠燈後，伊起步打方向燈準備左轉杭州南路，
      當伊至肇地時，伊見到濟南路東往西方向有一臺機車忽左
      忽右在閃避往西駛來，當伊看見對方往伊靠近時，伊剎車
      停止，當時對方速度很快，至使對方前車頭碰撞伊車前車
      頭而肇事等語，為被告所否認。然查，告訴人於九十七年
      七月十七日偵查檢查事務官詢問時供稱：九十七年一月十
      九日伊騎機車在濟南路上要左轉杭州南路，江立維闖紅燈
      並有蛇行，所以撞上伊，使伊受有脊椎側彎併頸椎椎間盤
      移位等語；復於於九十七年八月二十五日偵查中以告訴人
      身分到庭指稱：「（問：為何不待轉？）沒有空間可以待
      轉。（問：地點是可以待轉的，為何要直接左轉？）我被
      逼到內側。（問：你也是剛起步？）我是被後面車逼到內
      側待轉，我有打方向燈。（問：有無看過脊椎？）有，之
      前是肌肉拉傷。（問：為何延後就醫？）我要去趕車簽約
      ，因為不簽約會影響經濟。當時沒那麼嚴重，但那天睡不
      著。我二十四日回臺北才有辦法看醫生，因為國泰醫生才
      有門診。（問：脊椎如何受傷？）外力，因速度真的很快
      ，我的包包都被扯下來，我是往左倒，機車壓在我左手腿
      上，整個人是呈弓字型，人被扯下座位。」等語。又於同
      日警詢時指稱：九十七年一月十九日十六時二十二分許，
      伊騎乘ＨＥＣ—四五六號重機車沿濟南路西向東內側車道
      行駛，至杭州南路口正準備待左轉杭州南路之際，江立維
      騎乘ＢＦＯ—三二三號重機車之左前車頭撞擊伊ＨＥＣ—
      四五六號重機車之右前車頭、右前輪及右手把等處，造成
      伊安全帽護鏡破裂及車頭方向盤及後視鏡斷裂偏移，右前
      輪洩氣等語；再於九十七年九月十日偵查中以告訴人身分
      到庭指稱：「（問：你有什麼疾病？）國泰大部分是肌肉
      拉傷。這次車禍我安全帽破掉，左腳有擦傷。（問：你有
      無針對脊椎看診？）之前醫生說我脊椎沒有問題，是這次
      才有問題。且這次撞擊讓我安全帽的面罩裂掉，前輪也漏
      氣，當天沒辦法騎，輪框也有撞擊點」。並於九十七年十
      二月十二日偵查中先供稱：伊是前一個紅綠燈停在中間沒
      有過去等語；且於九十九年二月十日偵查檢察事務官詢問
      時指稱：撞擊前均為綠燈起步。伊當時是停止被撞擊，對
      方車速是三、四十公里。撞擊點伊是在伊的行進車道，對
      方是在濟南路上蛇行逆向撞到伊。當時受左小腿擦傷，頭
      暈想吐，胸悶，眼冒金星，安全帽破掉。左小腿破皮。申
      告傷害部分是左小腿挫傷，頸椎盤移位，背部挫傷，頸部
      挫傷。會吐是頸部會痛，接近延腦等語；復於同日偵查檢
      察事務官詢問時指稱：「（問：九十七年九月十日跟檢察
      官陳述國泰醫院病史，為肌肉拉傷？）是這樣，因為是下
      背脊椎。（問：之前有無脊椎問題？）沒有。（問：是否
      曾脊椎問題，到國泰醫院就醫？）那是下背痛，與脊椎問
      題不直接。（問：為何有該問題？）因為以前時常要運動
      造成運動傷害。（問：是否因車禍造成九十五年十一月二
      十五日以後到國泰就醫治療頸椎、腰椎外傷？）沒有印象
      ，而且到九十七年也會好。（問：你長期治療的頸椎、腰
      椎問題，為何沒有印象？）九十六年五月二十五日到九十
      七年一月二十四日都沒有就醫紀錄。（問：告訴人安全帽
      為何破裂？）是當時被告整個身體撞到伊的安全帽，當場
      撞破安全帽。（問：為何一開始陳述被告闖紅燈？）因為
      被告在衝起步，被告當時也是綠燈，但被告是在搶綠燈。
      （問：當日趕者去哪裡？）我是要去坐火車，要回去看家
      人，三天都躺在家中，慈濟醫院沒有人趕看我，我外婆死
      在那邊，小診所都沒有開。」等語。另於九十九年七月十
      三日偵查中指稱：「（問：九十七年一月十九日車禍當天
      你何處受傷？）左腳被我自己的機車壓傷，後來頭開始暈
      、不舒服，我報警後警察請我到旁邊休息，因為當天我跟
      家裡有約，所以趕回花蓮去，但回到花蓮後我小便就有點
      小不出來，過四天後慢慢地手腳會有點麻麻的，後來考量
      到工作在臺北，就去國泰內湖醫院看醫生，後來有診斷出
      來頸椎間盤移位，至於頸椎側彎跟這次車禍無關。（問：
      病名記載脊椎側彎併頸椎椎間盤移位，何者是該次車禍所
      造成？）頸椎椎間盤移位是這次車禍造成的，至於脊椎側
      彎跟這是車禍無關。（問：車禍發生時間是九十七年一月
      十九日，為何直到九十七年一月二十四日才去國泰醫院就
      診？）因為車禍的後遺症越來越嚴重，而且考量到工作在
      臺北，並且我現在也住在臺北，所以才就近在臺北看病。
      因為我在臺北沒有親人，車禍當天我打電話給我母親說我
      出車禍，我母親叫我回花蓮讓她看一下，我回花蓮休息一
      天多之後，因為還要上班，所以我母親跟我一起回臺北，
      並且那段時間都是由我母親照顧我。｛問：（提示告訴人
      再議狀所附安全帽破損照片這個照片是何時照的？）｝是
      車禍發生後一個多月照的，因為痛到不能動，所以等到手
      比較可以動的時候才照的。（問：安全帽破損時間？）車
      禍當天。警察照的照片中的安全帽跟這個是同一頂。（問
      ：九十七年一月二十四日你到內湖國泰醫院時，你頸椎的
      情況如何？）當時我跟醫師及復健師說我的手有點麻了，
      但因為醫生病患很多，他沒有寫到病歷裡面，我後來找郭
      麗雲醫師看，他說我是頸椎椎間盤突出併第七、八頸椎神
      經根壓迫。（問：你安全帽為何會破裂？）那是因為被告
      的安全帽撞到伊的安全帽。我去翻書才知道鞭索症候群是
      人突然受撞擊之後，頭會像鞭子一樣甩出去，神經根會受
      損，不會再長出來。（問：你的安全帽如何撞到江立維的
      安全帽？）車禍當時我是右前方受撞擊，因此受力點是左
      頸部，我的機車才會往左邊倒，所以我現在左頸部跟左肩
      才會痛，我的印象是他的人有貼到我，因此他的安全帽有
      撞到我的安全帽。」等語。末於本院一百年一月十四日審
      判期日中以證人身分到庭證稱：當天伊從臺大醫院中正區
      往南港方向走，伊忘記伊走在哪條路上，左轉時有紅綠燈
      待轉，突然被告就轉過來。伊忘記伊等紅燈的位置在該路
      口的何處，當時被告的行向與伊是正面對正面。印象中之
      前只有下背痛，伊去過國泰醫院就醫。因為那天要回花蓮
      要坐火車，所以先回花蓮症狀是慢慢出來的，當時眼冒金
      星，當天員警一直要伊等和解，那天要趕著回花蓮，所以
      沒有就醫等語，參酌告訴人於九十八年七月一日刑事聲請
      再議狀（一）中指稱：「……可知撞擊力量重力加速度，
      導致告訴人嚴重的椎間盤移位，使車禍當時就非常不舒服
      ……其撞擊力道之強烈，導致於告訴人所戴之安全帽破裂
      ，以致頸椎椎間盤移位，並導致告訴人重心不穩，使重機
      壓在左小腿上導致左小腿破皮受傷……事故當日原要前往
      花蓮客戶那，因為事故無法前往，直接返回花蓮家中，返
      回家中後因為身體不適在家中修養，讓家人照顧，而且地
      處偏遠，讓證人郭雲照顧，其間有口水吞嚥困難，惡心
      狀，返回臺北後至國泰內湖醫院診治」等語，則告訴人於
      警詢、偵查中對於其當日為何前往花蓮（簽約或預定返家
      ）、被告有無蛇行、闖紅燈、其於發生撞擊前騎乘前開重
      型機車之狀態為何（究竟係行進中、方左轉、待轉中、已
      在該處待轉逾變換一個紅綠燈燈號時間）、車損情況及其
      車禍發生後身體不適之情形等指訴前後均不一，告訴人指
      訴之憑信性自屬有疑。又查，證人張泄文先於九十八年五
      月四日偵查中以證人身分到庭證稱：車禍當時告訴人沒有
      向伊表明他的頸椎以不舒服狀況，如果有伊會記載，且伊
      等都會詢問當事人是否需要叫救護車，但本件因為告訴人
      要自行就醫，所以應該沒有叫救護車等語；復於九十九年
      二月二十四日偵查檢察事務官詢問時供稱：告訴人沒有講
      白色安全帽有無破裂，如果有講伊等會拍照，伊沒有注意
      安全帽，伊等會注意車損，有請告訴人指出碰撞點，交通
      事故補充資料表記載有撞痕，表示雙方車子碰撞點並未達
      到明顯損壞，只是表示擦撞位置，告訴人並沒有提到安全
      帽破損問題。雙方輕微擦撞，如果有刮地痕會在現場圖補
      充說明，這張應該沒有刮地痕，依交通事故現場圖，他們
      應該是在被告車道碰撞車輛倒地，就算有位移，應該也不
      會很大距離。應該雙方都是綠燈。告訴人不可能是在自己
      車道被撞到對方車道，因為被告沒有可能繞到對向車道撞
      到告訴人，而且撞擊亦不可能將告訴人撞到自己車道，告
      訴人當場有表示說，他左轉到碰撞地點時，看到對方才停
      止，當時告訴人沒有爭執對方闖紅燈。當時雙方均無類似
      發生撞擊，導致被告飛離機車撲向告訴人身體，再導致告
      訴人安全帽破裂的陳述等語明確。衡以觀之現場照片，雙
      方機車受損狀況極度輕微，倘撞擊力道甚大，理應留下較
      深或嚴重之擦痕，甚或機車外殼破裂，然上開情狀均未在
      現場照片可尋得，應可認雙方撞擊力道甚微，參以發生車
      禍後，告訴人向承辦員警指出左腳、機車前輪、機車車頭
      前緣等輕微擦撞痕跡並要求拍照存證，卻未當場就其所有
      安全帽之嚴重裂痕向承辦警員要求派照存證並表明其頸椎
      等部位有何不舒服狀況，事故後至國泰醫療財團法人內湖
      國泰診所就醫前之五日內，亦無其他急診就醫紀錄等情，
      本院自難僅憑告訴人前後不一之指訴及事後攝得之安全帽
      毀損照片遽認被告有何未注意車前狀況或闖紅燈之行為，
      進而認被告與告訴人撞擊力道強勁之情形，併予敘明。
（六）另查，告訴人自九十五年二月八日起迄今，因左小腿挫傷
      、背部挫傷、膝部挫傷、頸部挫傷、頸椎椎間盤移位、頸
      部挫傷併頸部鞭索症候群、頸椎椎間盤移位併第七、八頸
      神經根壓迫等病症，陸續前往國泰醫療財團法人內湖國泰
      診所、大唐中醫診所、傳愛經典中醫診所及嘉德中醫診所
      就醫治療等事實，固如前述。惟告訴人於警詢、偵查及本
      院審理時就其車禍發生後身體不適之情形供述前後不一一
      節，已如前述，則被告是否確因前開車禍發生而受有頸椎
      椎間盤移位、左小腿挫傷、背部挫傷及膝部挫傷等傷害，
      自屬有疑。經查，臺北市政府警察局中正一分局交通分隊
      道路交通事故補充資料表上記載告訴人左腳受傷一節，固
      有前開臺北市政府警察局中正一分局交通分隊道路交通事
      故補充資料表一份附卷可考，然證人張泄文於九十八年五
      月四日偵查中以證人身分到庭證稱：車禍當時告訴人沒有
      向伊表明他的頸椎以不舒服狀況，如果有伊會記載，且伊
      等都會詢問當事人是否需要叫救護車等語；復於九十九年
      二月二十四日偵查檢察事務官詢問時供稱：當時問告訴人
      有無受傷，告訴人說他腳有受傷，應該沒有達到出血流到
      皮表之程度，依照照片來看伊覺是沒有出血。當時只指出
      腳部受傷，沒有提到頭部傷害，告訴人沒有表示頸椎或脊
      椎疼痛，如果有表示，伊等會送他到醫院等語明確，參酌
      卷附案發時告訴人腳部照片所呈現，告訴人左小腿、膝部
      完全無紅腫、流血、挫傷等傷勢可言，核與被告前開所辯
      事故發生後，告訴人看不出有何處受傷等語相符，則告訴
      人於事故發生後，是否確受有左小腿挫傷、背部挫傷及膝
      部挫傷等傷害，非無疑問。又查，國泰綜合醫院九十七年
      四月十日診字第○○九七○○○○三七號診斷證明書上雖
      記載：「病名『脊椎側彎併頸椎椎間盤移位』、醫師囑言
      『病患因上述疾病，於民國九十七年一月二十四日至民國
      九十七年四月十一日於本院復健治療，需持續追蹤治療』
      等語、內湖國泰診所九十八年十一月二十三日診字第Ｏ—
      ○九八—○○八六五○號診斷證明書上亦記載：「病名『
      左小腿挫傷、背部挫傷、頸部挫傷及頸椎椎間盤移位』」
      等語、內湖國泰診所九十九年一月十五日診字第Ｏ—○九
      九—○○○○三八號診斷證明書上記載：「病名『左小腿
      挫傷、背部挫傷、頸部挫傷及頸椎椎間盤移位』」等語、
      內湖國泰診所九十九年四月十二日診字第Ｏ—○九九—○
      ○○二○○號診斷證明書上記載；「病名『左小腿、左膝
      挫傷、背部挫傷、頸部挫傷及頸椎椎間盤移位併第七、八
      頸神經根壓迫』」等語、內湖國泰診所九十九年五月十四
      日診字第Ｏ—○九九—○○○二九八號診斷證明書上記載
      ；「病名『頸部挫傷併頸部鞭索症候群（和下背部為不同
      部位』，醫師囑言『依病患口述及九十七年一月十九日當
      日之資料，因交通事故致上述情況，相關後遺症有頸椎椎
      間盤突出症併第七、八頸椎神經根壓迫』」等語，惟本案
      被告與告訴人係於九十七年一月十九日發生車禍，告訴人
      於九十七年一月二十四日起始前往醫療院所就診，斯時距
      車禍發生時間已至少逾五日，前開診斷證明書上所示疾病
      是否均係因本件車禍所造生，已非無疑；再者，告訴人既
      自九十五年二月八日、三月二十日、六月二十七日、六月
      二十九日起，即因「ｌｏｗ  ｂａｃｋ  ｐａｉｎ」前往
      國泰醫療財團法人內湖國泰診所復健科治療，復於九十五
      年十一月二日、九十六年一月十一日、二月二十七日、五
      月二十五日均因主訴：「ｌｏｗ  ｂａｃｋ  ｐａｉｎａ
      ｎｄ  ｌｅｆｔ  ｔｈｉｇｈ  ａｎｄ  ｌａｔｅｒａｌ
      ｃａｌｆ  ｐａｉｎ」而前往國泰醫療財團法人內湖國泰
      診所復健科就醫，均經診斷為「７２２１０  Ｄｉｓｐｌ
      ａｃｅｍｅｎｔ  ｏｆ  ｌｕｍｂａｒ  ｉｎｔｅｒｖｅ
      ｒｔｅｂｒａｌ  ｄｉｓｃ  ｗｈｔｈｏｕｔ  ｍｙｅｌ
      ｏｐａｔｈｙ」、「７１５３５  Ｏｓｔｅｏａｒｔｈｒ
      ｏｓｉｓ  ,ｌｏｃａｌｉｚｅｄ  ,ｎｏｔ  ｓｐｅｃｉ
      ｆｉｅｄ  ｗｈｅｔｈｅｒ  ｐｒｉｍａｒｙ  ｏｒｓｅ
      ｃｏｎｄａｒｙ, ｐｅｌｖｉｃ  ｒｅｇｉｏｎａｎｄｔ
      ｈｉｇｈ」，再於於九十七年一月二十四日、三月五日、
      三月十八日均因主訴「ｂａｃｋ  ｐａｉｎ  ａｎｄ  ｌ
      ｅｆｔ  ＬＥ  ｗｅａｋｎｅｓｓ  ａｎｄ  ｌｅｆｔ
      ｌｏｗｅｒ  ｅｘｔｒｅｍｉｔｙ  ａｆｔｅｒ  ｃｏｎ
      ｔｕｓｉｏｎ」而前往國泰醫療財團法人內湖國泰診所復
      健科就醫，均經診斷為「７２２１０  Ｄｉｓｐｌａｃｅ
      ｍｅｎｔ  ｏｆ  ｌｕｍｂａｒ  ｉｎｔｅｒｖｅｒｔｅ
      ｂｒａｌ  ｄｉｓｃ  ｗｈｔｈｏｕｔ  ｍｙｅｌｏｐａ
      ｔｈｙ」、「９２２３１  Ｃｏｎｔｕｓｉｏｎ  ｏｆ
      ｂａｃｋ」、「９２４１１  Ｃｏｎｔｕｓｉｏｎ  ｏｆ
      ｋｎｅｅ」等情，有國泰醫療財團法人內湖國泰診所九十
      八年十月九日（九八）診行字第○五五號函及其檢附國泰
      綜合醫院病歷（國泰綜合醫院門診病歷專用紙、國泰綜合
      醫院急診護理評估表、國泰綜合醫院急診病歷、國泰綜合
      醫院急診病程及醫囑記錄紙、國泰綜合醫院急診護理記錄
      、急診醫囑等件在卷可參，則告訴人所提上開診斷證明書
      之部分傷害，乃係告訴人於本件車禍前即已存在之舊疾，
      且已前往國泰醫療財團法人內湖國泰診所復健多次，參酌
      國泰醫療財團法人內湖國泰診所九十九年二月一日（九九
      ）診行字第○○五號函記載：「說明：……二、Ｃｏｎｔ
      ｕｓｉｏｎ  ｏｖｅｒ  ｎｅｃｋ  係指因外力造成之傷
      害。據病患描述曾發生車禍造成頸椎、腰椎外傷並於民國
      九十五年十一月二十五日至國泰醫院內湖分院急診，但無
      法確定是否為此次車禍造成。三、病患九十五年六月二十
      九日於國泰醫院內湖分局初診，當時主訴下背部疼痛，並
      有神經根壓迫現象，患部為腰薦椎。原因可能因外力造成
      之傷害或姿勢不良引起。四、另『脊椎側彎併頸椎椎間盤
      移位』有可能因撞擊而致症狀惡化，但無法確認是否因車
      禍造成，患部為頸椎。病患陳述因車禍致頸椎、腰椎疼痛
      、上下肢麻木，尤以上肢較明顯。」等語、國泰醫療財團
      法人內湖國泰診所九十九年六月十四日（九九）診行字第
      ○二九號函則記載：「說明：……二、病患於九十五年十
      一月二日、九十六年一月十一日、九十六年二月二十七日
      、九十六年五月二十五日依病歷記載診斷七二二一○為腰
      椎椎間盤移位、七一五三五骨盤骨關節炎，病患主訴下背
      痛、左大腿及外側小腿痛。三、病患九十七年一月二十四
      日就診，依記載診斷七二二一○為腰椎椎間盤移位、九二
      二三一背部挫傷、九二四一一為膝部挫傷。九十七年四月
      十日所開具診斷書之診斷『脊椎側彎併頸椎椎間盤移位』
      與九十七年一月二十日前、後之受傷部位不同。九十七年
      一月二十四日病患主訴背痛及左下肢無力，左小腿挫傷，
      左膝及背部有壓痛感，依病歷記載診斷為腰椎椎間盤移位
      、背部挫傷、膝部挫傷，至於左小腿挫傷其相關成因、時
      日，病歷未記載無法判定之。九十八年十一月二十三日與
      九十九年一月十五日診斷證明書記載之『左小腿挫傷』係
      病人主訴紀錄。」等語及本院尚難認被告與告訴人撞擊力
      道強勁，已如前述，則告訴人所受頸椎椎間盤移位之傷害
      是否係因本件車禍所造成，顯非無疑。再衡以本案告訴人
      案發後對於車禍經過及其病史之交代多所保留，諸如陳稱
      被告闖紅燈、逆向行車、強力撞擊導致其機車偏移至來向
      車道、飛撲撞擊其身體導致其安全帽破裂、隱瞞長期治療
      脊椎之病史謊稱為肌肉拉傷等，不惟與卷附現場跡證、函
      證及現場處理員警即證人張泄文之證述不相符，甚或與其
      自身陳述亦前後不一致甚或自相矛盾，已如前述，本院實
      難逕以告訴人片面之泛泛指訴，即遽認被告涉有何過失傷
      害罪嫌。
六、綜上所述，本件依公訴人所舉之證據與所指出之證明方法尚
    未足使本院確信被告有公訴人所指上開過失傷害犯行，而有
    合理之懷疑。此外，復查無其他積極確切證據足證被告確有
    公訴人所指之過失傷害行為，依照前開說明，不能證明被告
    犯罪，自應為被告無罪之諭知。
據上論斷，應依刑事訴訟法第二百八十四條之一、第三百零一條
第一項，判決如主文。
本案經檢察官吳宇青到庭執行職務
中    華    民    國   100    年    7     月    15    日
                            臺灣臺北地方法院交通法庭
                              法      官  雷淑雯
以上正本證明與原本無異。
如不服本判決，應於收受送達後十日內向本院提出上訴書狀，並
應敘述具體理由；其未敘述上訴理由者，應於上訴期間屆滿後二
十日內向本院補提理由書（均須按他造當事人之人數附繕本）「
切勿逕送上級法院」。告訴人或被害人如對於本判決不服者，應
具備理由請求檢察官上訴，其上訴期間之計算係以檢察官收受判
決正本之日期為準。
                              書  記  官  蕭君卉
中    華    民    國   100    年    7     月    15    日